臺灣雲林地方法院刑事判決　　　　　　　 94年度訴字第345號
公　訴　人　台灣雲林地方法院檢察署檢察官
被　　　告　甲○○　男　36歲.
上列被告因毒品危害防制條例案件，經檢察官提起公訴（94年度
核退毒偵字第49號、94年度毒偵字第404 號），被告於準備程序
中就被訴事實為有罪之陳述，受命法官於聽取當事人之意見後，
本院合議庭裁定改由受命法官獨任以簡式審判程序審理，判決如
下：
    主  文
甲○○施用第一級毒品，累犯，處有期徒刑壹年貳月，扣案之海
洛因包（合計淨重零點柒玖公克，空包裝重壹點壹貳公克，含
包裝袋個）沒收銷燬之，扣案之玻璃吸食器壹支、分裝袋壹包
均沒收；又連續施用第二級毒品，累犯，處有期徒刑壹年肆月，
扣案之安非他命貳拾伍包（淨重拾點壹肆貳公克，驗餘淨重拾
點零伍玖柒公克，含包裝袋貳拾伍個）沒收銷燬之，扣案之玻璃
吸食器壹支、吸食器壹組、分裝袋壹包均沒收。應執行有期徒刑
貳年肆月，扣案之海洛因包（合計淨重零點柒玖公克，空包裝
重壹點壹貳公克，含包裝袋個）、安非他命貳拾伍包（淨重拾
點壹肆貳公克，驗餘淨重拾點零伍玖柒公克，含包裝袋貳拾伍
個）均沒收銷燬之，扣案之玻璃吸食器壹支、吸食器壹組、分裝
袋壹包均沒收。
    事實及理由
壹、程序事項：
    被告甲○○所犯為死刑、無期徒刑、最輕本刑為3 年以上有
    期徒刑之罪或高等法院管轄第一審案件以外之案件，而於本
    院準備程序進行中，被告就被訴事實為有罪之陳述，經法官
    告知簡式審判程序之旨，並聽取公訴人、被告之意見後，經
    本院合議庭裁定由受命法官獨任進行簡式審判程序，合先敘
    明。
貳、實體事項：
  一、構成犯罪事實：
      甲○○前因施用毒品安非他命案件，經觀察、勒戒後，認
      有繼續施用毒品之傾向，經送入戒治處所強制戒治，嗣因
      戒治成效經評定為合格，經裁定停止戒治，所餘戒治期間
      付保護管束，於民國88年3 月19日釋放出所，惟於保護管
      束期間，又因施用毒品案件，經撤銷停止戒治，並於88年
      8 月12日入戒治所續行戒治，於89年3 月30日戒治期滿出
      所，由臺灣雲林地方法院檢察署檢察官於89年5 月3 日以
      89年度戒毒偵字第47號不起訴處分確定。又因施用毒品案
      件，由臺灣雲林地方法院檢察署檢察官於89年9 月11日，
      以89年度毒偵字第1238號提起公訴，為本院於90年7 月18
      日以90年度易緝字第7 號判處有期徒刑8 月確定，並與另
      一持有第一級毒品案件合併定應執行有期徒刑11月，甫於
      91年8 月4 日執行完畢。再因施用毒品案件，由臺灣雲林
      地方法院檢察署檢察官於93年10月25日，以93年度核退毒
      偵字第9 號、93年度毒偵字第793 號提起公訴，經本院於
      93年12月24日，以93年度訴字第628 號判處應執行有期徒
      刑2 年，於93年12月30日確定。詎仍不知悔改，復於強制
      戒治執行完畢釋放後5 年內又基於施用第一級毒品之犯意
      ，於94年1 月14日上午11時許，在其位於雲林縣虎尾鎮○
      ○里○○街90號租處，以將毒品海洛因置入玻璃吸食器內
      燒烤，吸食其煙氣之方式，施用第一級毒品海洛因1 次；
      另於強制戒治執行完畢釋放後5 年內又基於施用第二級毒
      品安非他命之概括犯意，分別於94年1 月14日（起訴書誤
      載為93年）上午某時及94年1 月17日中午12時許，在其上
      址租處，以將毒品安非他命置入玻璃吸食器內燒烤，吸食
      其煙氣之方式，施用第二級毒品安非他命2 次。嗣先後於
      ：(一)94年1 月14日下午5 時許，在其上址租處，為警當場
      查獲，並扣得第一級毒品海洛因3 包（合計淨重0.79公克
      ）、第二級毒品安非他命24包，甲○○所有供施用第二級
      毒品用之吸食器1 組及施用第一、二級毒品用之分裝袋1
      包，另於甲○○之友人許一乾所駕駛、車牌號碼X9─6267
      號自用小客車內扣得甲○○所有之第二級毒品安非他命1
      包（與上開扣得之24包合計淨重10.1423 公克）及供施用
      第一、二級毒品用之玻璃吸食器1 支，經甲○○同意採集
      尿液送驗後，結果呈安非他命類及鴉片類陽性反應；(二)94
      年1 月20日下午2 時許，在甲○○上址租處，再次查獲，
      經其同意採集尿液送驗後，結果仍呈甲基安非他命陽性反
      應，始悉上情。
  二、認定犯罪事實所憑之證據及理由：
      (一)被告甲○○坦承上揭犯罪事實。
      (二)列管毒品人口尿液檢體採集送驗紀錄表、詮昕科技股份
        有限公司濫用藥物尿液檢驗報告各1 份：證明被告於94
        年1 月14日所採集之尿液送驗後，結果呈安非他命類及
        鴉片類陽性反應（見臺灣雲林地方法院檢察署94年度毒
        偵字第137號卷第33至35頁）。
      (三)雲林縣警察局西螺分局查獲毒品嫌犯尿液送檢真實姓名
        對照表、雲林縣衛生局煙毒尿液檢驗成績書各1 份：證
        明被告於94年1 月20日所採集之尿液送驗後，結果呈甲
        基安非他命陽性反應（見西螺警卷第10、11頁）。
      (四)憲兵司令部刑事鑑識中心94年4 月18日（94）安鑑字第
        11683 號鑑驗通知書1 份：證明扣案顆粒25包送驗後，
        確含有甲基安非他命成分，淨重10.1423 公克（見臺灣
        雲林地方法院檢察署94年度毒偵字第137 號卷第32頁）
        。
      (五)法務部調查局94年4 月1 日調科壹字第160002548 號鑑
        定通知書1 份：證明扣案白粉25包送驗後，確含有第一
        級第6 項毒品海洛因成分，合計淨重0.79公克，空包裝
        重1.12公克（見臺灣雲林地方法院檢察署94年度毒偵字
        第137號卷第31頁）。
      (六)臺灣雲林地方法院檢察署檢察官89年度戒毒偵字第47號
        不起訴處分書1 份：證明被告前因施用毒品案件，經強
        制戒治後，由檢察官為不起訴處分確定，本件施用毒品
        案件確係前開強制戒治執行完畢釋放後5年 內再犯（見
        臺灣雲林地方法院檢察署94年度核退毒偵字第49號卷第
        17頁）。
      (七)第一級毒品海洛因3 包（合計淨重0.79公克）、第二級
        毒品安非他命25包（合計淨重10.1423 公克）、吸食器
        1 組、分裝袋1包、玻璃吸食器1 支扣案。
      (八)綜上所述，足認被告自白與事實相符，應可採信，事證
        明確，被告犯行應堪認定。
  三、論罪科刑之理由：
      (一)查海洛因，係毒品危害防制條例第2 條第2項第1款所定
        之第一級毒品；安非他命，係毒品危害防制條例第2 條
        第2 項第2 款所定之第二級毒品。是核被告甲○○所為
        ，係犯毒品危害防制條例第10條第1 項之施用第一級毒
        品、同條例第10條第2 項之施用第二級毒品罪。被告施
        用第一級及第二級毒品前後持有第一級及第二級毒品之
        低度行為應分別為施用第一級及第二級毒品之高度行為
        所吸收，均不另論罪。被告先後多次施用第二級毒品之
        犯行，時間緊接，犯罪構成要件相同，顯係基於概括犯
        意反覆為之，為連續犯，應依刑法第56條規定以一罪論
        ，並加重其刑。被告所犯上開二罪罪名互異，犯意各別
        ，應分論併罰。
      (二)被告前曾於89年間因施用毒品案件，經臺灣雲林地方法
        院於90年7 月18日，以90年度易緝字第7 號判處有期徒
        刑8 月確定，並與另一持有第一級毒品案件合併定應執
        行有期徒刑11月，甫於91年8 月4 日執行完畢，有臺灣
        高等法院被告前案紀錄表1 份在卷可參，其於前開有期
        徒刑執行完畢後5 年內再犯本件有期徒刑以上之罪，為
        累犯，應依刑法第47條規定，加重其刑。
      (三)爰審酌被告前曾有殺人未遂、麻醉藥品管理條例、槍砲
        彈藥刀械管制條例、賭博、毒品等前科，素行不良，又
        經送觀察、勒戒及強制戒治後，獲不起訴處分確定，亦
        因施用毒品案件多次被判刑，竟再犯本件之罪，顯無悔
        改之意，及其犯罪之目的單純、手段平和、所生危害非
        詎、犯罪後坦承犯行態度尚可，並考量施用毒品者均有
        相當程度之成癮性及心理依賴性，其犯罪心態與一般刑
        事犯罪之本質並不相同等一切情狀，分別量處如主文所
        示之刑。
      (四)扣案之第一級毒品海洛因3 包（合計淨重0.79公克，含
        包裝袋3 個）、第二級毒品安非他命25包（合計淨重10
        .1423 公克，驗餘淨重10.0597 公克，含包裝袋25個）
        ，應依毒品危害防制條例第18條第1 項前段規定，宣告
        沒收銷燬。扣案之分裝袋1 包及玻璃吸食器1 支均係供
        被告施用第一、二級毒品所用之物，扣案之吸食器1 組
        係供被告施用第二級毒品所用之物，且均屬被告所有，
        業據被告供承在卷，應依刑法第38條第1 項第2 款規定
        ，宣告沒收。
  四、適用之法律：
      (一)刑事訴訟法第273條之1第1 項、第299 條第1 項前段。
      (二)毒品危害防制條例第10條第1 項、第2 項、第23 條第2
        項、第18條第1項前段。
      (三)刑法第11條前段、第56條、第47條、第51條第5 款、第
        38條第1項第2款。
本案經檢察官陳宗豪到庭執行職務。
中　　華　　民　　國　　94　　年　　6 　　月　　30　　日
                  刑事第五庭    法  官  廖淑華
以上正本證明與原本無異。
如不服本判決，應於判決收受後10日內，向本院提出上訴狀（須
附繕本）。
                                書記官  張菀純
中　　華　　民　　國　　94　　年　　6 　　月　　30　　日
附錄法條：毒品危害防制條例第10條
施用第一級毒品者，處 6 月以上 5 年以下有期徒刑。
施用第二級毒品者，處 3 年以下有期徒刑。
